【裁判字號】    97,上訴,2681
【裁判日期】    971224
【裁判案由】    毒品危害防制條例
【裁判全文】
臺灣高等法院臺中分院刑事判決        97年度上訴字第2681號
上  訴  人
即  被  告  甲○○
                      號
                    現羈押於臺灣臺中看守所
選任辯護人  羅宗賢律師
            黃雅琴律師
上列上訴人因毒品危害防制條例案件，不服臺灣臺中地方法院97
年度訴字第3196號中華民國97年 9月30日第一審判決（起訴案號
：臺灣臺中地方法院檢察署97年度偵字第 9749、10392號，移送
併辦案號：臺灣臺中地方法院檢察署97年度偵字第 18569號），
提起上訴，本院判決如下：
    主  文
原判決關於甲○○如附表編號２、３、４所示販賣第一級毒品部
分及定應執行刑部分均撤銷。
甲○○犯如附表編號２、３、４所示販賣第一級毒品罪，均累犯
，各處如附表各該編號所示之刑（含主刑、從刑）。
其他上訴駁回。
撤銷改判與上訴駁回部分所處之有期徒刑，應執行有期徒刑拾柒
年貳月。扣案之摩托羅拉牌行動電話機壹支沒收；未扣案之販賣
第二級毒品所得新臺幣參仟元與邱意祥連帶沒收之，如全部或一
部不能沒收時，以其等之財產連帶抵償之；未扣案之販賣第一級
毒品所得合計新臺幣參仟元沒收之，如全部或一部不能沒收時，
以其財產抵償之。
    事  實
一、甲○○綽號「阿叡」，曾因違反毒品危害防制條例案件，經
    臺灣臺中地方法院以九十三年度訴字第三一一一號判決判處
    有期徒刑一年一月、七月，定應執行刑為有期徒刑一年六月
    確定，甫於民國九十五年四月二十日因假釋付保護管束期滿
    未經撤銷，視為執行完畢。猶不知悔改，明知海洛因、甲基
    安非他命分屬毒品危害防制條例第二條第二項第一款、第二
    款所定之第一級、第二級毒品，竟基於意圖營利而為下列行
    為：
  (一)於九十六年九月十三日晚上八時五十六分許，鍾永桂以門號
    0000000000號行動電話撥打邱意祥（已另案判決
    ）持用之門號0000000000號行動電話，表明向邱
    意祥購買一小包第二級毒品甲基安非他命（起訴書誤載為安
    非他命），電話中以暗語「一箱水果」稱之，邱意祥於電話
    中應允並約定在國道四號高速公路東勢交流道附近之全國加
    油站交易後，隨與甲○○共同基於販賣第二級毒品之犯意聯
    絡，由邱意祥指派甲○○到場交付毒品予鍾永桂。惟因甲○
    ○攜帶第一級毒品海洛因到場，與鍾永桂欲購買之第二級毒
    品甲基安非他命不符，甲○○乃又返回邱意祥之住處更換第
    二級毒品甲基安非他命後，再於晚上九時三十七分許，至國
    道四號高速公路東勢交流道口之全國加油站附近，以新臺幣
    （下同）三千元之價格，共同販賣第二級毒品甲基安非他命
    一包予鍾永桂。
  (二)於九十六年十月一日下午六時三十七分許，蔡宗能以市內電
    話00－00000000號電話撥打甲○○使用之門號0
    000000000號行動電話（該ＳＩＭ卡為林廉凱所有
    ，插用甲○○所有之摩托羅拉牌行動電話機，未扣案），表
    示欲購買第一級毒品海洛因。甲○○遂以一千元向邱意祥購
    買價值一千元之第一級毒品海洛因一包（邱意祥於甲○○向
    其購買時，均提供可吸食數口之免費海洛因供甲○○無償施
    用），於同日下午七時許，在國道四號高速公路東勢交流道
    附近之全國加油站，將其所購得之上開海洛因以一千元之價
    格，販賣予蔡宗能，而獲取與前揭可供吸食數口之海洛因等
    值之利益，甲○○即以此方式牟利。
  (三)於九十六年十月二日晚上十一時十三分許，蔡宗能以市內電
    話00－00000000號電話撥打甲○○使用之門號0
    000000000號行動電話，表示欲購買第一級毒品海
    洛因。甲○○遂另以一千元向邱意祥購買價值一千元之第一
    級毒品海洛因一包（邱意祥於甲○○向其購買時，亦提供可
    吸食數口之免費海洛因供甲○○無償施用），於同日晚上十
    一時四十分許，在臺中縣豐原市○○路附近天橋，將其所購
    得之上開海洛因以一千元之價格，販賣予蔡宗能，而獲取與
    上開可供吸食數口之海洛因等值之利益，甲○○即復以此方
    式牟利。
  (四)於九十六年十月二日晚上十時四十一分許，李雨霖以友人潘
    政憲之門號0000000000號撥打甲○○使用之門號
    0000000000號行動電話，表明欲購買第一級毒品
    海洛因。甲○○遂再以一千元向邱意祥購買價值一千元之第
    一級毒品海洛因一包（邱意祥亦於甲○○向其購買時，復提
    供可吸食數口之免費海洛因供甲○○無償施用），於同日晚
    上十一時許，在國道四號高速公路東勢交流道附近之全國加
    油站，將其所購得之上開海洛因以一千元之價格，販賣予李
    雨霖（原審判決誤載為蔡宗能），而又獲取與上揭可供吸食
    數口之海洛因等值之利益，甲○○即另以此方式牟利。
二、案經臺中縣警察局移送及臺灣臺中地方法院檢察署檢察官自
    動偵查起訴。
    理  由
壹、證據能力部分：
一、按被告以外之人於偵查中向檢察官所為之陳述，除顯有不可
    信之情況者外，得為證據。刑事訴訟法第一百五十九條之一
    第二項定有明文。偵查中對被告以外之人（包括證人、鑑定
    人、告訴人、被害人及共同被告等）所為之偵查筆錄，或被
    告以外之人向檢察官所提之書面陳述，性質上均屬傳聞證據
    。惟現階段刑事訴訟法規定檢察官代表國家偵查犯罪、實施
    公訴，依法其有訊問被告、證人及鑑定人之權，證人、鑑定
    人且須具結，而實務運作時，檢察官偵查中向被告以外之人
    所取得之陳述，原則上均能遵守法律規定，不致違法取供，
    其可信度極高，職是，被告以外之人前於偵查中已具結而為
    證述，除反對該項供述得具有證據能力之一方，已釋明「顯
    有不可信之情況」之理由外，不宜以該證人未能於審判中接
    受他造之反對詰問，即遽指該證人於偵查中之陳述不具證據
    能力。查本件證人鍾永桂、蔡宗能、李雨霖、邱意祥於偵查
    中所為證述，均已具結保證其等證言之真實性，而被告、辯
    護人均未能釋明上開陳述有何「顯不可信之情況」，且於客
    觀之外部情狀上，難認有何顯不可信之情狀，是證人鍾永桂
    、蔡宗能、李雨霖、邱意祥於偵查中所為陳述，自有證據能
    力。
二、次按被告以外之人於審判外之陳述，雖不符刑事訴訟法第一
    百五十九條之一至第一百五十九條之四之規定，而經當事人
    於審判程序同意作為證據，法院審酌該言詞陳述或書面陳述
    作成時之情況，認為適當者，亦得為證據。當事人、代理人
    或辯護人於法院調查證據時，知有第一百五十九條第一項不
    得為證據之情形，而未於言詞辯論終結前聲明異議者，視為
    有前項之同意，刑事訴訟法第一百五十九條之五定有明文。
    核其立法理由在於傳聞證據未經當事人之反對詰問予以核實
    ，乃排斥其證據能力。惟當事人如放棄對原供述人之反對詰
    問權，於審判程序表示同意該等傳聞證據可作為證據，此時
    ，法院除認該傳聞證據欠缺適當性外，自可承認其證據能力
    。本件檢察官、被告甲○○及其選任辯護人黃雅琴律師於審
    判期日，對證人鍾永桂、蔡宗能、潘政憲、李雨霖、邱意祥
    於警詢時所為陳述於本院審判期日均同意作為證據（見本院
    九十七年十二月十日審判筆錄）；另對於就被告甲○○所使
    用0000000000號行動電話通訊監察譯文、通訊監
    察書等證據未於言詞辯論終結前表示異議，且本院審酌該等
    證據作成時，均無不適當之處，是依前揭說明，上開證據均
    有證據能力。
貳、實體部分：
一、被告甲○○於本院審理中坦承其確有於如附表編號１所示之
    時、地與邱意祥（業經臺灣臺中地方法院以九十七年度訴字
    第九○○號判決在案）共同販賣第二級毒品甲基安非他命予
    證人鍾永桂（起訴書雖載為安非他命，但同案被告邱意祥為
    警查獲時所扣案之第二級毒品，經送驗結果為甲基安非他命
    ，有行政院衛生署草屯療養院九十六年十一月二十三日草療
    鑑字第○九六○○○九四五二號鑑定書附於九十六年度偵字
    第二八二七九號卷第三八頁背面可稽，足證被告甲○○與邱
    意祥所共同販賣者為甲基安非他命）；及於如附表編號２至
    ４所示之時、地販賣第一級毒品海洛因予證人蔡宗能（編號
    ２、３部分）、李雨霖（編號４部分）等之事實。核與證人
    鍾永桂、邱意祥、蔡宗能、潘政憲、李雨霖於警詢及偵查中
    證述情節相符，復有被告使用之門號0000000000
    號行動電話通訊監察譯文在卷可佐，是被告上開自白與事實
    相符，堪予採信。被告上開犯行，應可認定。
二、查邇來政府查緝毒品之施用或販賣執法甚嚴，使各類毒品均
    益趨量微價高，販賣者率有暴利可圖；又販賣毒品者，非可
    公然為之，亦無公定之價格，不論任何包裝，均可任意分裝
    增減分量，而每次買賣之價量，亦可能隨時依雙方間之關係
    深淺、資力、需求量及對行情之認知、來源是否充裕、查緝
    是否嚴緊，購買者被查獲時供述購買對象之可能性風險之評
    估等，因而異其標準，並機動調整，非可一概而論，販賣之
    利得除經坦承犯行或價量俱臻明確外，委難察得實情，販賣
    之人從價差、量差或取得其他變相利得中牟利方式雖異，其
    意圖營利之非法販賣行為則一。查本件被告、邱意祥與證人
    鍾永桂均非至親，當無可能屢屢甘冒重典而依購入價格轉售
    而毫無利得，是渠等有營利之意圖，要無疑義。另本件被告
    販賣第一級毒品海洛因予證人蔡宗能、李雨霖二人均可從中
    獲得邱意祥無償提供可供吸食數口之海洛因等值之利益（業
    據被告於本院準備程序與審理期日供承在卷），甲○○即以
    此方式牟免費施用第一級毒品海洛因之利益（按依原審九十
    七年九月十六日審判筆錄雖載為：「邱意祥另外分給我價值
    約五百元之海洛因吸食」等情，然此為「邱意祥會另外分給
    我吸食海洛因的量」等情之誤，業經本院於九十七年十二月
    十日審理期日當庭勘驗原審九十七年九月十六日審判錄音光
    碟無訛），是被告就此部分具有營利之意圖及利得乙節已足
    證明。
三、論罪科刑：
  (一)查海洛因、甲基安非他命分屬毒品危害防制條例第二條第二
    項第一款、第二款所定第一級、第二級毒品；核被告如附表
    編號１所示之所為，係犯毒品危害防制條例第四條第二項之
    販賣第二級毒品罪，如附表編號２至４所示之所為，均係犯
    毒品危害防制條例第四條第一項之販賣第一級毒品罪。臺灣
    臺中地方法院檢察署以九十七年度偵字第一八五六九號移送
    併辦部分與如附表編號２至４之犯罪事實同一，為起訴效力
    所及，本院自得併予審理，附此敘明。被告於販賣前，持有
    第一級毒品海洛因、第二級毒品甲基安非他命，進而販賣，
    其持有之低度行為應為販賣之高度行為所吸收，不另論罪。
    被告與案外人邱意祥二人就如附表編號１所示之犯行，具有
    犯意聯絡及行為分擔，為共同正犯。被告所為三次販賣第一
    級，一次販賣第二級毒品罪，犯意各別，行為互殊，應分論
    併罰之。被告前曾因違反毒品危害防制條例案件，經臺灣臺
    中地方法院以九十三年度訴字第三一一一號判決判處有期徒
    刑一年一月、七月，定應執行刑為有期徒刑一年六月確定，
    甫於九十五年四月二十日因假釋付保護管束期滿未經撤銷，
    視為執行完畢，此有臺灣高等法院被告前案紀錄表及臺灣臺
    中地方法院檢察署刑案資料查註紀錄表在卷可稽，其前受有
    期徒刑執行完畢，於五年內再故意犯本件最重本刑為有期徒
    刑以上之各罪，均為累犯，除死刑與無期徒刑依法不得加重
    外，皆應依刑法第四十七條第一項規定，加重其刑。
  (二)按刑法第五十九條規定犯罪之情狀可憫恕者，得酌量減輕其
    刑，其所謂「犯罪之情狀」，與同法第五十七條規定科刑時
    應審酌之一切情狀，並非有截然不同之領域，於裁判上酌減
    其刑時，應就犯罪一切情狀（包括第五十七條所列舉之十款
    事項），予以全盤考量，審酌其犯罪有無可憫恕之事由（即
    有無特殊之原因與環境，在客觀上足以引起一般同情，以及
    宣告法定低度刑，是否猶嫌過重等等），以為判斷（最高法
    院九十五年度台上字第六一五七號判決意旨參照）。而毒品
    危害防制條例第四條第一項、第二項規定之法定刑為死刑、
    無期徒刑、七年以上有期徒刑，刑度可謂重大。然同為販賣
    第一級、第二級毒品之人，其原因動機不一，犯罪情節未必
    盡同，或有大盤毒梟者，亦有中、小盤之分，甚或僅止於吸
    毒者友儕間為求互通有無之有償轉讓者亦有之，其販賣行為
    所造成危害社會之程度自屬有異，法律科處此類犯罪，所設
    之法定最低本刑卻同為「死刑或無期徒刑或七年以上有期徒
    刑」，不可謂不重。為達懲儆被告，並可達防衛社會之目的
    者，自非不可依客觀之犯行與主觀之惡性二者加以考量其情
    狀，是否有可憫恕之處，適用刑法第五十九條之規定酌量減
    輕其刑，期使個案裁判之量刑，能斟酌至當，符合比例原則
    。被告販賣第一級毒品海洛因之對象僅有證人蔡宗能、李雨
    霖，販賣次數為三次，販賣所得合計僅三千元，實際販售出
    之毒品數量，較諸販毒集團尚屬零星小額，被告販售數量及
    販賣所得金額尚非鉅額，且被告僅係單純販賣交易毒品，並
    無施用強暴、脅迫之不法手段，更無向購買毒品之人積極催
    討交易款項，以其情節而論，其惡性尚不如專以販賣第一級
    毒品維生之販毒集團重大，被告既非販賣毒品之大盤或中盤
    商，被告販賣毒品之行為尚未造成無可彌補之鉅大危害；另
    被告係依邱意祥之指示代為送交第二級毒品甲基安非他命一
    次予鍾永桂，是被告所犯之販賣第一級、第二級毒品罪，其
    最輕法定本刑為無期徒刑、七年以上有期徒刑，實屬情輕法
    重，衡其犯罪情狀在客觀上顯非不可憫恕，以其所犯之罪之
    最低法定刑為無期徒刑、七年以上有期徒刑而言，本院認為
    法重情輕，縱使量處法定最低刑度之刑，仍嫌過重，爰依刑
    法第五十九條之規定，予以酌量減輕其刑度，並先加後減之
    。
四、原審以本案被告販賣第二級毒品部分之事證明確，並審酌被
    告犯罪之動機、目的，為圖一己私利而販賣毒品，其販賣行
    為不僅導致人之生命、身體受侵害，且使國家、社會為掃除
    毒害、幫助吸毒者戒除毒癮，花費不訾之金錢及人力、物力
    ，法益嚴重受害，危害至鉅，然其等販賣毒品數量、次數、
    對象及所得均非多，正值青年，面對最低本刑為七年以上有
    期徒刑之罪仍坦然承認，接受法律之制裁，犯後態度良好，
    顯已有悔改之意，衡情應有再令入社會自新之機會等一切情
    狀，量處如原審判決附表編號１所示之刑，並就未扣案之販
    賣第二級毒品所得新臺幣三千元，諭知應與邱意祥連帶沒收
    之，如全部或一部不能沒收時，以其等之財產連帶抵償之。
    經核認事用法，尚無違誤，量刑亦稱妥適。被告提起上訴認
    原判決此部分量刑太重云云，指摘原判決此部分不當，自無
    理由，此部分上訴應予駁回。
五、又原審對被告所犯上揭三次販賣第一級毒品部分論罪科刑，
    本非無見，惟被告該三次所犯販賣第一級毒品犯行，其各次
    出售毒品海洛因之金額均僅為一千元，並非一千五百元，已
    如前所詳論；原審誤認被告各次販賣毒品之所得，自有未洽
    。被告據此提起上訴，認原審判決此部分尚有違誤，即為有
    理由，自應由本院就此部分予以撤銷改判。爰審酌被告此等
    部分犯罪之動機、目的，為圖一己私利而販賣毒品，其販賣
    行為不僅導致人之生命、身體受侵害，且使國家、社會為掃
    除毒害、幫助吸毒者戒除毒癮，花費不訾之金錢及人力、物
    力，法益嚴重受害，危害至鉅，然渠等販賣毒品數量、次數
    、對象及所得均非多，正值青年，面對最低本刑為死刑、無
    期徒刑之罪仍坦然承認，接受法律之制裁，犯後態度良好，
    顯已有悔改之意，衡情應有再令入社會自新之機會等一切情
    狀，分別量處如附表編號２、３、４所示之刑，並與前開經
    本院駁回上訴部分原所處之刑定其應執行之刑，以資懲儆。
    又被告依其所犯販賣第一級毒品罪之性質，本院認並無宣告
    褫奪公權之必要，併此敘明。
六、按犯毒品危害防制條例第四條至第九條、第十二條、第十三
    條或第十四條第一項、第二項之罪者，其供犯罪所用或因犯
    罪所得之財物，均沒收之，如全部或一部不能沒收時，追徵
    其價額或以其財產抵償之，毒品危害防制條例第十九條第一
    項定有明文。又按共同正犯之犯罪所得為新臺幣時，因係合
    併計算，且於全部或一部不能沒收時以其財產抵償之，為避
    免執行時發生重複沒收、抵償之情形，故各共同正犯之間係
    採連帶沒收主義，於裁判時僅諭知連帶沒收，不得就全體共
    同正犯之總所得對各該共同正犯分別重複諭知沒收（最高法
    院九十五年度台上字第三八八三號判決意旨參照）。查被告
    與邱意祥就如附表編號一所示販賣第二級毒品所得之三千元
    ，係被告與邱意祥二人犯販賣第二級毒品罪所得之財物，雖
    未扣案，然應依毒品危害防制條例第十九條第一項規定，各
    應宣告連帶沒收，如全部或一部不能沒收時，以其等財產抵
    償之，已據原審判決諭知在案。另被告所為如附表編號２至
    ４所示販賣第一級毒品海洛因所得合計為三千元，爰依毒品
    危害防制條例第十九條第一項之規定併予諭知沒收，如全部
    或一部不能沒收時，依同條項之規定，應以其財產抵償之。
七、另按毒品危害防制條例第十九條第一項規定，犯販賣毒品罪
    者，其供犯罪所用或因犯罪所得之財物，均沒收之。但此並
    無「不問屬於犯人與否沒收之」之特別規定，自應仍有刑法
    第三十八條第一項第三款、第三項前段之適用，即以屬於犯
    人所有者為限，始得沒收之（最高法院九十四年度台上字第
    四二六五號裁判意旨參照）。在本案中，被告係使用門號0
    000000000號行動電話門號，作為違犯如附表所示
    編號２至４犯行之聯絡工具，上開門號所插用之摩托羅拉行
    動電話機，係被告所有且供販賣第一級毒品使用，業經被告
    供陳在卷，雖未扣案，然無證據足認業已滅失，仍應依毒品
    危害防制條例第十九條第一項前段之規定，宣告沒收。但被
    告否認該門號（ＳＩＭ卡）為其所有，亦無任何證據顯示上
    開行動電話門號係被告所有，又不屬違禁物，核與毒品危害
    防制條例第十九條第一項或刑法第三十八條沒收之要件均屬
    有間，爰不諭知沒收，併此敘明。
據上論斷，應依刑事訴訟法第368條、第369條第1項前段、第364
條、第299條第1項前段，毒品危害防制條例第 4條第1項、第2項
、第18條第1項前段、第19條第1項，刑法第11條、第47條第 1項
、第59條、第51條第5款，判決如主文。
本案經檢察官乙○○到庭執行職務。
中    華    民    國    97    年    12    月    24    日
            刑事第一庭  審判長法  官  陳  紀  綱
                              法  官  姚  勳  昌
                              法  官  張  智  雄
上列正本證明與原本無異。
如不服本判決應於收受送達後十日內向本院提出上訴書狀，其未敘
述上訴理由者,並得於提起上訴後十日內向本院補提理由書（均
須按他造當事人之人數附繕本）「切勿逕送上級法院」。
                              書記官  謝  雅  惠
中    華    民    國    97    年    12    月    24    日
附錄本案論罪科刑法條全文：
毒品危害防制條例第4條
製造、運輸、販賣第一級毒品者，處死刑或無期徒刑；處無期徒
刑者，得併科新臺幣1千萬元以下罰金。
製造、運輸、販賣第二級毒品者，處無期徒刑或7年以上有期徒
刑，得併科新臺幣7百萬元以下罰金。
製造、運輸、販賣第三級毒品者，處5年以上有期徒刑，得併科
新臺幣5百萬元以下罰金。
製造、運輸、販賣第四級毒品者，處3年以上10年以下有期徒刑
，得併科新臺幣3百萬元以下罰金。
製造、運輸、販賣專供製造或施用毒品之器具者，處1年以上7
年以下有期徒刑，得併科新臺幣1百萬元以下罰金。
前五項之未遂犯罰之。
附表：
┌──┬────┬────────┬────┬──────────┐
│編號│時間    │ 犯  罪  方  式 │犯罪所得│所犯罪名及處刑      │
├──┼────┼────────┼────┼──────────┤
│ 1  │於96年9 │如犯罪事實欄（一│3000元  │共同販賣第二級毒品，│
│    │月13日晚│）所載          │        │累犯，處有期徒刑參年│
│    │上8時56 │                │        │柒月。未扣案之販賣第│
│    │分許。  │                │        │二級毒品所得新臺幣參│
│    │        │                │        │仟元與邱意祥連帶沒收│
│    │        │                │        │之，如全部或一部不能│
│    │        │                │        │沒收時，以其等之財產│
│    │        │                │        │抵償之。            │
├──┼────┼────────┼────┼──────────┤
│ 2  │於96年10│如犯罪事實欄（二│1000元  │販賣第一級毒品，累犯│
│    │月1日下 │）所載          │        │，處有期徒刑拾伍年壹│
│    │午6時37 │                │        │月。摩托羅拉牌行動電│
│    │分許。  │                │        │話機壹支沒收。未扣案│
│    │        │                │        │之販賣第一級毒品所得│
│    │        │                │        │新臺幣壹仟伍佰元沒收│
│    │        │                │        │之，如全部或一部不能│
│    │        │                │        │沒收時，以其財產抵償│
│    │        │                │        │之。                │
├──┼────┼────────┼────┼──────────┤
│ 3  │於96年10│如犯罪事實欄（三│1000元  │販賣第一級毒品，累犯│
│    │月2日晚 │）所載          │        │，處有期徒刑拾伍年壹│
│    │上11時13│                │        │月。摩托羅拉牌行動電│
│    │分許。  │                │        │話機壹支沒收。未扣案│
│    │        │                │        │之販賣第一級毒品所得│
│    │        │                │        │新臺幣壹仟伍佰元沒收│
│    │        │                │        │之，如全部或一部不能│
│    │        │                │        │沒收時，以其財產抵償│
│    │        │                │        │之。                │
├──┼────┼────────┼────┼──────────┤
│ 4  │於96年10│如犯罪事實欄（四│1000元  │販賣第一級毒品，累犯│
│    │月2日晚 │）所載          │        │，處有期徒刑拾伍年壹│
│    │上10時41│                │        │月。摩托羅拉牌行動電│
│    │分許。  │                │        │話機壹支沒收。未扣案│
│    │        │                │        │之販賣第一級毒品所得│
│    │        │                │        │新臺幣壹仟伍佰元沒收│
│    │        │                │        │之，如全部或一部不能│
│    │        │                │        │沒收時，以其財產抵償│
│    │        │                │        │之。                │
└──┴────┴────────┴────┴──────────┘


司法院資訊處製作；財團法人民間司法改革基金會備份。
